臺灣臺北地方法院交通事件裁定　　　　　　　　　九十一年度交聲字第一五九二號
　　異　議　人
　　即受處分人　甲○○　男　五.
右列受處分人因違反道路交通管理處罰條例事件，對於臺北市交通事件裁決所中華民
國九十一年十月十五日所為之處分（原處分案號：北市裁三字第裁二二－ＡＢＸ○八
八八四九號、北市裁三字第裁二二－ＡＢＸ○八八八五○號），聲明異議，本院裁定
如左：
    主      文
異議駁回。
    理      由
一、按道路交通管理處罰條例第三條第八款及道路交通安全規則第二條第一項第一款
    ，均明文規定該等有關道路交通管理法規所稱之汽車包含機器腳踏車。次按汽車
    駕駛人轉彎時，不依標誌、標線、號誌指示者，處銀元二百元以上六百元以下罰
    鍰；而汽車駕駛人，駕駛汽車違反道路交通管理處罰條例第四十八條規定者，除
    應依該條所規定之罰鍰處罰外，並記違規點數一點，道路交通管理處罰條例第四
    十八條第二款、第六十三條第一項第一款分別有所明定。又按汽車駕駛人，駕駛
    汽車有違反本條例之行為，經交通勤務警察制止時，拒絕停車接受稽查而逃逸者
    ，除按各該條規定處罰外，處新臺幣三千元以上六千元以下罰鍰；而汽車駕駛人
    ，駕駛汽車違反道路交通管理處罰條例第六十條第一項規定者，除應依該條所規
    定之罰鍰處罰外，並記違規點數一點，道路交通管理處罰條例第六十條第一項、
    第六十三條第一項第一款亦分別定有明文。
二、本件受處分人即異議人甲○○於九十年十月二日下午二時五十分許，騎乘其所有
    之車牌號碼ＡＴＩ–七三一號重型機車，沿臺北市○○街由南往北方向行駛至與
    市○○道○○路口時，因違規左轉經警攔停又拒絕停車接受稽查，而為臺北市政
    府警察局大安分局警員余昭宏以受處分人之機車有違反前揭道路交通管理處罰條
    例第四十八條第二款（舉發通知單贅引第一項，應予更正）、第六十條第一項規
    定之事實掣單舉發，嗣將舉發通知單送達於受處分人後，受處分人於舉發通知單
    上所載之應到案日期前向原處分機關提出申訴，並陳明其係實際駕駛人，經原處
    分機關函請舉發單位調查結果，仍認受處分人騎乘機車有前開違規行為，原處分
    機關乃於九十一年十月十五日分別依道路交通管理處罰條例第四十八條第二款（
    裁決書贅引第一項，應予更正）、第六十三條第一項第一款、違反道路交通管理
    事件統一裁罰基準表之規定，裁處受處分人罰鍰新臺幣六百元，並記違規點數一
    點；又另依道路交通管理處罰條例第六十條第一項、第六十三條第一項第一款、
    違反道路交通管理事件統一裁罰基準表之規定，裁處受處分人罰鍰新臺幣三千元
    ，並記違規點數一點。
三、訊據受處分人甲○○固坦承於右揭時間確曾騎乘其所有之車牌號碼ＡＴＩ–七三
    一號重型機車途經上開禁止左轉之路口而左轉行駛，惟矢口否認有前述違規行為
    ，辯稱：伊因騎車較慢而市○○道又寬，故未穿越市○○道之際燈光號誌即轉為
    紅燈，只好改向左轉，絕無違規，伊知道該路口不能左轉，但如果要直行，就會
    撞到他人，所以才左轉行駛，但又看見前面有員警，因趕時間，不希望與員警有
    爭執，故在迴轉道迴轉離開，當時該員警距離伊約三十公尺，既未舉手亦未鳴笛
    ，並無經警攔停拒絕停車接受稽查云云。然查受處分人之上述機車於前揭時地違
    規左轉並經警攔停而拒絕停車接受稽查之事實，業據證人即目睹受處分人所有之
    機車違規行駛之警員余昭宏於本院九十一年十二月十九日調查時，以具結擔保其
    供述之真實性，並在負擔偽證罪之處罰心理下證稱：舉發地點係在臺北市市○○
    道與延吉街交岔路口之西北角，該處自延吉街由南向北方向禁止左轉市○○道向
    西前進，設有禁止左轉標誌，受處分人之機車是從延吉街由南向北行駛到路口處
    就左轉市○○道，當時快要變換燈號，伊即持指揮棒上下搖動指示其停車，並有
    吹哨，距離約有二、三十公尺，當時只有其一輛機車左轉而來，並靠迴轉道內側
    之車道行駛，然後就轉入迴轉道離去等語。按證人余昭宏乃為原處分機關所認定
    受處分人所有之機車有前開違規事實之原證人，其並到庭在本院法官面前以言詞
    供述本件訴訟上之待證事實–即受處分人所有之機車有前開違規事實，本院由其
    上述證述已得有受處分人騎乘其所有之機車確有上開違規行為之心證，且於本件
    卷存證據資料內並無任何積極證據足以證明證人余昭宏上開證詞係屬虛偽，亦無
    足以令人顯信余昭宏之證述為不可採之品性證據或前科證據存在，本院自不得僅
    以證人係本件開單告發之員警而全盤抹煞其在訴訟上所具有之原證人資格，而受
    處分人復無舉出或聲請本院調查任何對其有利之證據，以使本院對證人所供述受
    處分人所有之機車違規之事實產生任何合理之懷疑。況且受處分人坦承其明知該
    路口係禁止左轉於前，繼又自稱因工作繁忙不想與警員爭執違規左轉之事，且不
    願耗時間提示相關證件予警員，始直接左轉迴轉道等語於後，自此先後連貫之情
    節以觀，再細究上述證人證述事件經過，益徵受處分人以其乃因不得已始左轉、
    並未見警員攔停云云置辯，顯係事後圖卸飾詞，殊難採信，本件事證明確，受處
    分人騎乘其所有之機車而有上述等違規行為均堪認定。
四、綜上所述，受處分人確有騎乘其所有之機車在上開時地違反禁止左轉標誌指示逕
    為左轉及拒絕停車接受稽查而逃逸之違規行為，從而原處分機關分別依前揭道路
    交通管理處罰條例第四十八條第二款、第六十三條第一項第一款、違反道路交通
    管理事件統一裁罰基準表之規定，裁處異議人罰鍰新臺幣六百元，並記違規點數
    一點；又另依道路交通管理處罰條例第六十條第一項、第六十三條第一項第一款
    、違反道路交通管理事件統一裁罰基準表之規定，裁處異議人罰鍰新臺幣三千元
    ，並記違規點數一點，均核無違誤，本件受處分人之異議為無理由，自應將其異
    議駁回。
據上論斷，應依道路交通案件處理辦法第十九條，裁定如主文。
中      華      民      國    九十一    年     十二     月    三十一    日
                                      臺灣臺北地方法院交通法庭
                                          法  官  張  江  澤
右正本證明與原本無異
如不服本裁定應於送達後五日內向本院提出抗告狀
                                          書記官  陳  泰  寧
中      華      民      國    九十二    年       一     月二      日
